臺灣桃園地方法院刑事裁定　　　　　　　93年度簡抗字第2號
　　抗告人即被告甲○○○
　　　　　　　　乙○○
　　右　二　人
　　選任代理人　呂理胡律師
上列抗告人因恐嚇案件，對於本院桃園簡易庭92年度桃簡字第22
24號刑事簡易確定判決聲請再審，不服本院桃園簡易庭93年3 月
31日所為92年度桃聲簡再字第6 號第一審裁定，提起抗告，本院
裁定如下：
    主  文
抗告駁回。
    理  由
一、本件抗告意旨略以: 原確定判決據以科刑之事實以抗告人等
    係夫妻，於91年6 月27日基於概括犯意「乙○○向呂學禮揚
    言：你得罪我，回去不讓你善了等語」，另「甲○○○向呂
    學禮揚言：要叫人把你作掉等語」均使呂學禮心生畏懼，足
    生損害於安全，乃論以共同正犯，而使抗告人除負擔自身所
    為行為外，另互就相互抗告人間之個人作為負擔責任，連續
    先後之兩行為較單一行為之犯罪手段及所生之危險或損害，
    顯然較重，如各得就自行行為負責，則抗告人所獲之判決，
    顯有可能較原判決為輕，絕非判決書更正而已。又呂理耀、
    呂理奇二人於91年7 月17日答檢察官問：「當天有無聽到鳳
    向告訴人說會叫人把你作掉？」問題時，二人皆答：「沒有
    聽到，我們走在比較後面。」而同行之證人呂理脩答檢察官
    同一問題時則稱：「有，她連續講了四、五次」三人之證詞
    顯然不符。而當天呂理脩係與呂學禮、乙○○同行，抗告人
    甲○○○未與渠等同行，自不可能聽到甲○○○之講話，豈
    得謂無偽證之事實。再者，呂理脩與呂學禮是共同對甲○○
    ○之丈夫呂理照提出告訴竊佔罪之告發人，為仇隙、報復呂
    理照夫妻，始協助呂學禮偽證，其證詞虛偽不實，不具證據
    證明力，因認該案有足認受有罪判決之人應受無罪、免訴、
    免刑或輕於原判決所認罪名之新證據及足以生影響於判決之
    重要證據漏未審酌，而認臺灣桃園地方法院簡易庭92年度桃
    聲簡再字第6 號駁回再審聲請之裁定不當，故依刑事訴訟法
    第420 條第1 項第6 款、同法第421 條規定提起抗告云云。
二、按有罪之判決確定後，因發現確實之新證據，足認受有罪判
    決之人應受無罪、免訴、免刑或輕於原判決所認罪名之判決
    者，為受判決人之利益，得聲請再審，刑事訴訟法第420 條
    第1 項第6 款固定有明文。惟所謂發見確實之新證據，係指
    該證據於事實審法院判決前已經存在，為法院、當事人所不
    知，不及調查斟酌，至其後始行發見，且就證據本身形式上
    觀察，固不以絕對不須經過調查程序為條件，但必須顯然可
    認為足以動搖原有罪確定判決，而為受判決人無罪、免訴、
    免刑或輕於原判決所認罪名之判決者為限。又當事人所提出
    之證物，須足以影響、變更判決結果，而法院漏未審酌，如
    當事人所提出之證物，不足以影響判決結果，或法院依調查
    之結果，本於論理法則、經驗法則，取捨證據後，認定事實
    者，則不包括之。且條文既曰輕於原判決所認「罪名」，自
    與輕於原判決所宣告之「罪刑」有別，所謂輕於原判決所認
    罪名，係指與原判決所認罪名比較，其法定刑較輕之相異罪
    名而言，至宣告刑之輕重乃量刑問題，不在本款所謂罪名之
    內。次按最重本刑為3 年以下有期徒刑、拘役或專科罰金之
    罪之案件，經第二審判決者，不得上訴於第三審法院，刑事
    訴訟法第376 條第1 款定有明文。不得上訴於第三審法院之
    案件，除刑事訴訟法第420 條規定外，其經第二審確定之有
    罪判決，如就足生影響於判決之重要證據漏未審酌者，亦得
    為受判決人之利益，聲請再審；依第421 條規定，因重要證
    據漏未審酌而聲請再審者，應於送達判決後20日內為之，同
    法第421 條、第424 條分別亦有明定。
三、經查：
（一）抗告人甲○○○及乙○○二人並非夫妻且於91年6 月27日
      當天渠等並未共同走出法庭等情，僅涉共同正犯或同時犯
      之認定，揆諸前揭意旨，抗告人所提出之證據充其量僅得
      為輕於原判決所宣告之「罪刑」，而宣告刑之輕重乃量刑
      問題，實難謂其為顯然足以影響、變更原判決結果，而為
      法定刑較原判決為輕之相異罪名之判決，自與刑事訴訟法
      第420 條第1 項第6 款所謂「發現確實之新證據」之要件
      不符，抗告人二人據以聲請再審，顯無理由。
（二）又抗告人甲○○○以本院桃園簡易庭法官僅引用檢察官聲
      請簡易判決書之記載，並未傳訊證人呂理耀、呂理奇及呂
      理脩到庭訊問調查證據，而逕以簡易判決處刑，足見證人
      之證詞未經本院桃園簡易庭法官審酌調查云云，然按簡易
      程序乃對某特定案件，簡化法院之審理程序，以求訴訟之
      迅速進行所設之程序，法院關於簡易程序之審理，乃以書
      面審理、間接審理、不公開審理為原則，並不以開庭為必
      要，簡易程序既不經言詞辯論，故對證人之交互詰問程序
      ，在簡易程序時均得省略之，是抗告人以本院桃園簡易庭
      法官未傳訊證人呂理耀、呂理奇及呂理脩為由，逕認本院
      桃園簡易庭未審酌其證詞，據以聲請再審，容有誤會，再
      抗告人甲○○○被訴之刑法第305 條恐嚇危害安全罪，該
      條之法定刑為2 年以下有期徒刑、拘役或3 百元以下罰金
      ，依刑事訴訟法上開規定，為不得上訴三審之案件。惟本
      件確定判決於92年5 月28日合法送達予抗告人甲○○○，
      聲請人未於法定期間內提起上訴而確定，業經本院調閱92
      年度桃簡字第224 號卷證屬實。因此，本件確定判決並未
      經第二審法院為判決，揆諸前開規定及說明，自不能依刑
      事訴訟法第421 條之規定聲請再審。況抗告人甲○○○收
      受該92年度桃簡字第224 號判決後，竟遲於同年10月3日
      聲請再審，顯逾同法第424 條規定之20日之不變期間。從
      而，抗告人此部分再審之聲請為不合法。
四、綜上所述，本件原確定判決並非屬經本院為第二審判決有罪
    之確定判決，且抗告人所提出之新證據亦非屬刑事訴訟法第
    420 條第1 項第6 款規定之「發現確實之新證據」，抗告人
    執以聲請再審，自於法不合，且非適法之再審理由，原審因
    而以抗告人聲請再審之程序於法不合及所執非合法之再審理
    由而裁定駁回抗告人再審之聲請，經核並無不合，抗告人抗
    告意旨，仍執陳詞，指摘原審裁定駁回其再審之聲請，係屬
    不當，尚難認有理由，應予駁回。
據上論斷，應依刑事訴訟法第412 條、第434 條第1 項裁定如主
文。
中　　華　　民　　國　　94　　年　　1 　　月　　5 　　日
                       刑事第五庭審判長法  官  潘政宏
                                       法  官  邱滋杉
                                       法  官  周炳全
上正本證明與原本無異。
不得再抗告。
                                       書記官  陳夏施
中　　華　　民　　國　　94　　年　　1 　　月　　11　　日
